臺灣臺中地方法院民事判決
109年度中簡字第3628號
原      告  曾裕哲  


被      告  朱勝展  


上列當事人間損害賠償事件，本院於民國110年12月6日言詞辯論
終結，判決如下：
    主      文
被告應給付原告新臺幣16,200元，及自民國110年1月9日起至清
償日止，按週年利率百分之5計算之利息。
原告其餘之訴駁回。
訴訟費用由被告負擔百分之6，餘由原告負擔。
本判決原告勝訴部分得假執行。但被告如以新臺幣16,200元為原
告預供擔保後，得免為假執行。
    事實及理由
壹、程序方面：
一、按訴狀送達後，原告不得將原訴變更或追加他訴，但擴張或
    減縮應受判決事項之聲明者，不在此限，民事訴訟法第255
    條第1項第3款定有明文。本件原告起訴時原聲明：被告應給
    付原告新臺幣（下同）279,286元，及自起訴狀繕本送達翌
    日起至清償日止，按週年利率百分之5計算之利息等語（見
    本院卷第13頁），嗣於本院民國110年10月25日言詞辯論期
    日當庭變更聲明為：被告應給付原告280,341元，及其中279
    ,286元自起訴狀繕本送達翌日起；其餘1,055元自言詞辯論
    筆錄送達翌日起，均至清償日止，按週年利率百分之5計算
    之利息等語（見本院卷第181頁），核屬擴張應受判決事項
    之聲明，與前開規定相符，應予准許。
二、被告未於言詞辯論期日到場，核無民事訴訟法第386條各款
    所列情形，爰依原告之聲請，由其一造辯論而為判決。
貳、實體方面：
一、原告主張：
  ㈠被告於109年1月11日晚上10時17分許，無照騎乘車牌號碼000
    -0000號普通重型機車（下稱肇事機車），沿臺中市西屯區
    西安街由東往西方向行駛，行至西安街17之3號前時，本應
    注意該路段為未劃設分向線之道路，須靠右行駛，且車輛交
    會時，會車相互之間隔不得少於半公尺；而依當時天候晴、
    夜間有照明、柏油路面乾燥、無缺陷、無障礙物、視距良好
    等情形，並無不能注意之特別情事，竟疏未注意，貿然前行
    。適原告騎乘車牌號碼000-000號普通重型機車，亦疏未注
    意靠右行駛、會車保持半公尺安全間隔，逕自西安街對向駛
    來，而與被告所駕肇事機車之左側把手發生擦撞（下稱系爭
    事故），原告因而人車倒地，並受有左側第四掌骨骨折之傷
    害。被告因過失不法侵害原告之身體健康權，原告自得依民
    法第184條第1項前段、第195條第1項前段之規定，請求被告
    負損害賠償責任。茲將原告請求之金額，分列如下：
  ⒈醫療費用60,755元：
　①已支出40,755元：原告因系爭事故所受左側第四掌骨骨折之
    傷害，先於109年1月13日至骨科就診，再於同年月15日住院
    ，於翌（16）日接受骨折復位及內固定手術，於同年月18日
    出院，因此支出醫療費用40,755元。其中雙人病房1日費用
    部分，係因住院當時醫院已無健保病房，方始升等為雙人病
    房。
　②後續醫療費用2萬元：原告接受骨折復位及內固定手術後，尚
    待取出內固定之鋼釘，此部分須支出約2萬元之醫療費用。
  ⒉看護費用66,000元：原告依醫囑須接受專人照護1個月，以每
    日看護費用2,200元計算，共可請求66,000元之看護費用。
  ⒊不能工作之損失3,586元：原告為警務人員，依規定每日固定
    超勤加班2小時，因系爭事故受傷，自109年1月12日起至同
    年月27日，扣除假日，共計請假11日，而無法加班，以時薪
    163元計算，共計損失22小時之加班費3,586元。
　⒋除疤費用5萬元：原告因系爭事故所受傷害，經手術治療後，
    留下長約5公分之疤痕，以一般行情，傷口每公分除疤費用
    約為1萬元計算，原告日後尚須支出5萬元之費用。
  ⒌精神慰撫金10萬元：原告因系爭事故所受傷勢，迄今尚未完
    全復原，而原告於工作時有使用槍械之需求，然左手尚無法
    使用，已造成原告精神上莫大之打擊與痛苦，爰請求精神慰
    撫金10萬元等語。
  ㈡並聲明：被告應給付原告280,341元，及其中279,286元自起
    訴狀繕本送達翌日起；其餘1,055元自言詞辯論筆錄送達翌
    日起，均至清償日止，按週年利率百分之5計算之利息。
二、被告未於言詞辯論期日到場，據其提出答辯狀之陳述略謂：
  ㈠系爭事故係因原告騎乘機車越過中心線所致，被告並無過失
    。縱認被告確有過失，原告亦應負50％之過失責任。
  ㈡另就原告請求之項目及金額，陳述意見如下：
  ⒈醫療費用：
　①原告請求醫療費用中因升等雙人病房、自費使用特殊材料，
    因而增加支出之1,500元、39,000元，非屬必要費用；另膳
    食費255元部分，縱無系爭事故發生，原告仍須支出。故原
    告提出醫療費用收據中僅有28,967元為必要醫療費用，然此
    部分已由健保給付，原告亦不得請求被告賠償。
  ②又診斷證明書上並未記載需將鋼釘取出，且自手術日迄今已
    逾1年半，原告並未再進行任何取出鋼釘之手術，亦未提出
    任何須後續治療之證明。
　⒉看護費用：原告提出之診斷證明書係記載「宜」專人照顧1個
    月，非「應」或「需」專人照顧，且依吾人經驗，骨折仍可
    正常上班，只要不提重物、騎車即可，並無專人看護之必要
    ，原告復未提出確有支付看護費用之證明，此部分請求，顯
    然無據。
  ⒊不能工作之損失：原告未能舉證證明其有因請公傷假而遭扣
    薪，且診斷證明書並無關於原告於109年1月20日至27日住院
    之記載，則原告請假與系爭事故是否有關，尚非無疑。又加
    班費並非經常性之收入，非通常情形下能取得之收入，自不
    得認屬於原告所受損害之範圍。
  ⒋除疤費用：診斷證明書上並未記載需進行除疤手術，自非必
    要費用；縱認原告此部分請求理由，其主張之費用亦高於臺
    中市美容醫學醫療機構之收費標準。
  ⒌精神慰撫金：原告請求之金額顯然過高。
  ㈡並聲明：①原告之訴駁回。②如受不利判決，願供擔保請准宣
    告免為假執行。
　三、得心證之理由：
  ㈠原告主張其於上揭時地，騎乘機車與被告所騎乘之肇事機車
    發生碰撞，致其人車倒地，而發生系爭事故，其因系爭事故
    受有左側第四掌骨骨折之傷害等情，業據提出診斷證明書為
    證（見本院卷第27頁），且為被告所不爭執，並經本院調取
    本院109年度交易字第1619號、臺灣高等法院臺中分院110年
    度交上易字第159號過失傷害案件（下稱系爭過失傷害案件
    ）刑事卷宗（含偵卷）查閱屬實，而堪認定。
　㈡原告主張系爭事故係因被告騎乘肇事機車疏未注意該路段為
    未劃設分向線之道路，須靠右行駛，且車輛交會時，會車相
    互之間隔不得少於半公尺，肇事機車之左側把手因而與由對
    向駛來之原告機車發生擦撞所致，然為被告所否認，並抗辯
    系爭事故之發生，係因原告騎乘機車超越道路中心線所致云
    云。經查：
　⒈按因故意或過失，不法侵害他人之權利者，負損害賠償責任
    ；汽車、機車或其他非依軌道行駛之動力車輛，在使用中加
    損害於他人者，駕駛人應賠償因此所生之損害。但於防止損
    害之發生，已盡相當之注意者，不在此限，民法第184條第1
    項前段、第191條之2分別定有明文。又民法第191條之2，係
    專為非依軌道行駛之動力車輛在使用中駕駛人之責任而為之
    舉證責任倒置之規定，故凡動力車輛在使用中加損害於他人
    者，即應負賠償責任，由法律推定駕駛人侵害他人之行為係
    出於過失。
  ⒉查系爭事故之發生，係因被告騎乘肇事機車行經事故地點時
    ，擦撞行駛於對向車道，由原告所騎乘之機車所肇致，並使
    原告受有前揭傷害，已如前述，則原告所受之該等損害，顯
    然係被告使用機車時侵害原告之權利而發生，被告之行為與
    原告所受損害間，存有相當因果關係，是揆之上開規定，本
    即應推定被告前揭侵害原告之行為係有過失，被告欲抗辯其
    就系爭事故之發生並無過失，自應由其就此有利於己之事實
    ，負舉證責任。然被告就此並未舉證以實其說。況查：
　①按汽車行駛時，駕駛人應注意車前狀況及兩車併行之間隔，
    並隨時採取必要之安全措施；汽車除行駛於單行道或指定行
    駛於左側車道外，在未劃分向線或分向限制線之道路，應靠
    右行駛；汽車交會時，會車相互之間隔不得少於半公尺，道
    路交通安全規則第94條第3項、第95條第1項前段及第100條
    第5款分別定有明文。
　②依系爭過失傷害案件偵查卷宗所附道路交通事故現場圖及現
    場照片【見臺灣臺中地方檢察署109年度發查字第751號偵查
    卷宗（下稱發查卷）第25頁、第33至39頁】所示，原告所騎
    乘之機車於系爭事故發生後，乃係向右倒地，此應係兩造機
    車左側把手擦撞，基於反作用力，而倒向碰撞位置之另一側
    所致；又觀諸現場並無原告機車之刮地痕，足見原告機車於
    發生碰撞後，應隨即倒在現場圖所示位置。是以原告之機車
    於系爭事故發生後所在位置，應與兩造機車擦撞位置甚為接
    近。而原告之機車倒地後，其前輪、後輪距被告於系爭事故
    發生前行駛方向右側之柏油路面邊緣，仍分別有2.4公尺、2
    .8公尺之距離，遠超過一般重型機車之寬度，顯見被告於系
    爭事故發生前，確實並未靠右行駛；此參之被告於事故發生
    後，製作交通事故談話紀錄表時亦自承：「…當時我為閃避
    前一個巷口（怕有來車）的車，所以我也稍微靠中間車道行
    駛等語（見發查卷第51頁）等語，益徵被告在會車當時確實
    未靠右行駛，應可認定。
　③基上，被告騎乘肇事機車上路，本應遵守前揭規定，且當時
    天候晴、夜間有照明、柏油路面乾燥、無缺陷、無障礙物、
    視距良好，並無不能注意之情事等情，有道路交通現場圖、
    道路交通事故調查報告表㈠、㈡、現場照片附於系爭過失傷害
    案件偵查卷宗可稽（見發查卷第25至29頁、第33至39頁）。
    然被告於行經該未劃分向標線之道路時，竟疏未注意行駛未
    劃分向標線之道路應靠右行駛並隨時注意車前狀況，車輛交
    會時應各自保持適當之安全間隔，以致肇事，原告因而受有
    上開傷害，被告就系爭事故之發生自有過失。
　④又臺灣高等法院臺中分院於審理系爭過失傷害案件時，囑託
    臺中市車輛行車事故鑑定委員會鑑定肇事責任，該會之鑑定
    意見亦認：被告與原告駕駛普通重型機車，行駛未劃分向標
    線路段，未注意車前狀況、會車時未保持安全間隔，兩車同
    為肇事原因等情，有該會110年4月15日中市車鑑字第110000
    1675號函檢送中市車鑑0000000號鑑定意見書在卷可稽（見
    刑事二審卷第73至76頁）。
　⑤再者，被告所為上開過失傷害行為，業經法院判處有期徒刑2
    月確定在案，亦經本院調取系爭過失傷害案件卷宗查閱無訛
    ，且有本院109年度交易字第1619號、臺灣高等法院臺中分
    院110年度交上易字第159號刑事判決在卷可佐（見本院卷第
    17至23頁、第149至158頁）。
　⑥綜上各節，本件被告因前揭過失發生系爭事故，並致原告身
    體受有傷害，且被告前揭過失與原告受傷結果間有相當因果
    關係等情，應堪認定。被告否認其就系爭事故之發生有過失
    云云，並無可採。
　㈢按不法侵害他人之身體或健康者，對於被害人因此喪失或減
    少勞動能力或增加生活上之需要時，應負損害賠償責任；不
    法侵害他人之身體、健康者，被害人雖非財產上之損害，亦
    得請求賠償相當之金額，第193 條第1 項、第195 條第1 項
    前段分別定有明文。本件原告因被告上開過失侵權行為而受
    有損害，依前揭法律規定，原告自得請求被告賠償其所受損
    害。茲就上訴人得請求賠償之金額，分述如下： 
  ⒈醫療費用：
　 ①原告主張其因系爭事故所受傷勢就醫，已支出醫療費用40,7
     55元等情，並提出臺中榮民總醫院住院醫療費用收據為證
     ，然被告則抗辯升等雙人病房、自費使用特殊材料，因而
     增加支出之1,500元、39,000元部分，非屬必要費用；另膳
     食費255元部分，與系爭事故之發生亦無因果關係，其餘部
     分則已由健保給付，原告均不得請求等語。經查：
　 ⑴原告主張已支出之醫療費用40,755元中固包括升等雙人病房
     1日之差額1,500元，然此係因臺中榮民總醫院當日無法提
     供健保病房之故等情，有該醫院110年11月15日中榮醫企字
     第1104203806號函在卷可憑（見本院卷第197頁），是原告
     當時既有住院接受醫療之需求，而該醫院又無法提供健保
     病床，則其因而升等雙人病房所增加之費用，仍應屬必要
     之醫療費用，被告抗辯此節，應無可採。
　 ⑵又原告請求已支出醫療費用中之特殊材料費39,000元，乃為
     治療掌骨骨折所使用之小型鎖定加壓鋼板等情，有臺中榮
     民總醫院前揭110年11月15日函附卷可參。又原告主張其係
     為警務人員，有使用槍械之必要等情，被告並未爭執，而
     堪認定。故而，審酌原告之職業、工作內容之特殊性，足
     認其手部之靈活度甚為重要，是其使用上開自費特殊材料
     所支出之費用，應可認為係屬醫療之必要費用。被告此部
     分抗辯，亦無可採。
　 ⑶至上開醫療費用收據所列膳食費255元部分，應屬日常生活
     所必要之支出，且依其住院時間自109年1月15日至18日，
     共計4日，平均每日花費未逾64元（計算式：255÷4＝63.75
     ），並未高於日常飲食之花費，自難認係其因系爭事故所
     受傷勢而增加之必要支出，被告抗辯此部分應予扣除，核
     屬有據。
　 ⑷基上，原告給付之醫療費用40,755元，除膳食費255元部分
     外，其餘40,500元（計算式：00000－000＝40500），均為醫
     療上必要支出，應予准許。
   ②後續醫療費用2萬元：原告主張其接受骨折復位及內固定手
     術後，尚待日後取出內固定之鋼釘，須再支出約2萬元之醫
     療費用等情，然被告則否認原告有支出此費用之必要。經
     查，原告於本院110年10月25日言詞辯論期日自承：醫師說
     鋼釘可由伊自行決定是否取出等情（見本院卷第183頁），
     顯見內固定之鋼釘並非必須取出，則取出鋼釘所支出之費
     用，自難認係屬必要費用，原告此部分請求，自無理由。
　 ③從而，原告因系爭事故所受傷勢支出之必要醫療費用應為40
     ,500元，應可認定。原告超出此金額之請求，即無理由。
　⒉看護費用：原告主張依醫囑須接受專人照護1個月，看護費用
    以每日2,200元計算等情，被告則否認原告有專人看護之必
    要。經查：
　①按民法第193條第1項所稱之增加生活上之需要，係指被害人
    以前並無此需要，因為受侵害，始有支付此費用之需要而言
    ，其因身體或健康受不法侵害，需人看護，就其支付之看護
    費，屬增加生活上需要之費用，加害人自應予以賠償。再按
    親屬代為照顧被害人之起居，固係基於親情，但親屬看護所
    付出之勞力並非不能評價為金錢，雖因二者身分關係而免除
    被害人之支付義務，惟此種基於身分關係之恩惠，自不能加
    惠於加害人。故由親屬看護時雖無現實看護費之支付，仍應
    認被害人受有相當於看護費之損害，得向加害人請求賠償，
    始符公平原則。
　②原告提出之前揭診斷證明書已記載：「術後宜專人照護一個
    月」等語，然並未敘明須全日或半日專人照護。經本院請台
    中榮民總醫院就此詳為說明，該院以上開110年11月15日函
    回覆：「病人所受傷勢，須半日照顧。因病人為警察身份，
    上班工作需要使用手部，但因手部手術仍需副木保護，因此
    1個月內需半日照顧」等語。審之原告受傷位置係在手掌，
    確足以造成日常生活之不便，上開函文認原告應有半日專人
    看護以協助其處理日常生活事務1個月之必要，應可採信。
    被告抗辯原告無專人照護之必要云云，並無可採。
　③又原告於須專人照護之1個月期間，係由其父母看護，主要係
    協助其處理傷口換藥、協助提重物、洗澡時擰毛巾等情，業
    據其陳明在卷（見本院卷第218頁），縱使原告未僱請專業
    之照顧服務員，而係由家屬照顧，未現實支出看護費用，惟
    揆諸前揭說明，仍應認為原告受有相當於看護費用之損害。
    而原告雖主張每日看護費用以2,200元計算，然查原告僅有
    左手掌骨受傷，其行走、活動，應屬無礙，故看護費用以每
    日2,200元計算，實屬過高，茲審酌原告須專人協助處理之
    日常生活事務及所須花費之時間均不多，且難度不高，應以
    每半日300元計算較為合理妥適。
　④準此，原告於術後須專人半日照護1個月，因此所受相當於看
    護費用之損害應為9,000元（計算式：300×30＝9000），逾此
    範圍之請求，則屬無據。
　⒊不能工作之損失：
　　原告主張其為警務人員，依規定每日固定超勤加班2小時，
    其因系爭事故受傷，自109年1月12日起至同年月27日，扣除
    假日，共計請假11日，無法加班，以時薪163元計算，共計
    損失22小時之加班費3,586元等情，然被告否認原告請假與
    系爭事故有關，並抗辯加班費並非經常性收入，不得認係損
    害之範圍等語。經查，原告就因系爭事故受傷，而於上開時
    間請公傷假等情，固提出線上請假資料為證（見本院卷第11
    3頁），然其就上班時間是否每日固定超勤加班2小時，即加
    班費屬於常態性給付性質之有利於己之事實，雖提出臺中市
    政府警察局外勤員警超勤加班申請及審核作業規定為證（見
    本院卷第105至109頁）。然觀之上開規定第6條第1款規定：
    「一般規定：㈠外勤員警每人每日勤務以10小時為度…」，乃
    係外勤員警勤務時間之上限，而非可證明原告於工作日必須
    固定加班2小時。此外，原告並未再舉證以實其說，則其主
    張因系爭事故受傷而受有22小時超勤加班費之損失，自難憑
    採。
　⒋除疤費用：原告主張其傷勢接受手術治療後，留有5公分之疤
    痕，以一般行情，每公分除疤費用約為1萬元計算，應可請
    求被告賠償5萬元等情，然為被告所否認，並抗辯診斷證明
    書並未記載原告有進行除疤手術之必要，且原告主張之費用
    亦高於臺中市美容醫學機構之收費標準等情。經查，觀之原
    告提出之前揭診斷證明書，其「處置意見」欄，並未有關於
    須接受除疤手術之記載；又原告受傷位置係在左側第四掌掌
    骨，而非在顏面等明顯而足以影響外觀之處；且其手術後所
    留疤痕是否明顯，並未據原告提出相關證明；又原告係於10
    9年1月16日進行骨折復位及內固定手術，迄今已近2年時間
    ，然其並未能提出有實際支出除疤費用之證明（見本院卷第
    173頁），其復自承就有支出上開費用乙節，無法提供任何
    證據（見本院卷第182頁），則原告因手術所留疤痕是否有
    進行後續治療或除去疤痕之必要，實非無疑，其請求被告賠
    償除疤費用5萬元，尚難准許。
　⒌精神慰撫金：
    原告主張其因系爭事故所受傷害，受有肉體及精神上之痛苦
    ，故請求精神慰撫金10萬元等情，而被告則抗辯原告請求金
    額過高云云。經查：
  ①按慰藉金之賠償須以人格權遭遇侵害，使精神上受有痛苦為
    必要，其核給之標準固與財產上損害之計算不同，然非不可
    斟酌雙方身分、資力與加害程度、被害人所受痛苦、及其他
    各種情形核定相當之數額。
  ②原告因系爭事故造成上開傷害，除住院4日接受手術外，出院
    後尚須門診追蹤治療等情，亦有前揭診斷證明書在卷可佐，
    足見原告所受傷害，確令其肉體及精神均蒙受相當之痛苦，
    是其請求被告賠償精神慰撫金，自屬有據。
  ③又原告為大學畢業，為警務人員，每月薪資約5萬餘元，名下
    無財產；被告則為高職畢業，從事水電工作，每月收入數千
    元至1萬元，名下無財產等情，業據兩造分別陳明在卷（見
    本院卷第42、49頁），並有稅務電子閘門財產、所得調件明
    細表附卷足憑（置於證物袋）。玆審酌前述兩造之教育程度
    、身份地位、經濟狀況、被告不法行為態樣、原告所受之痛
    苦等一切情狀，認原告請求精神慰撫金10萬元，應屬適當，
    被告抗辯原告請求慰撫金額過高云云，並無可採。
　⒍綜上，原告因被告侵權行為所受損害金額，共計為149,500元
    （計算式：醫療費用40,500元＋看護費用9,000元＋精神慰撫
    金10萬元＝149,500元）。
　㈣按損害之發生或擴大，被害人與有過失者，法院得減輕賠償
    金額，或免除之，民法第217條第1項定有明文。蓋此項規定
    之目的在謀求加害人與被害人間之公平，倘受害人於事故之
    發生亦有過失時，由加害人負全部賠償責任，未免失諸過酷
    ，是以賦予法院得減輕其賠償金額或免除之職權此項規定之
    目的，在謀求加害人與被害人間之公平，故在裁判上法院得
    以職權減輕或免除之。經查，原告就系爭事故之發生，亦有
    未注意車前狀況及靠右行駛、會車保持半公尺安全間距之過
    失，而應與被告各負50％之過失責任等情，為兩造所不爭執
    ，而堪認定。從而，本件自應減輕被告50％之過失責任。基
    此，就原告所受之前揭損害，被告所應賠償之金額為74,750
    元（計算式：149500×50％＝74750）。
　㈤再按，保險人依本法規定所為之保險給付，視為被保險人損
    害賠償金額之一部分；被保險人受賠償請求時，得扣除之、
    強制汽車責任保險法第32條定有明文。查原告因系爭事故受
    傷，業已領取強制汽車責任保險金58,550元，為兩造所不爭
    執，且有富邦產物保險股份有限公司110年11月30日富保業
    字第1100003106號函附卷可稽（見本院卷第203頁），而堪
    認定。則依上開規定意旨，該等保險給付自為損害賠償金額
    之一部分，故原告向被告為本件請求時，應依法將已領取之
    保險金扣除。經扣除後，原告得請求被告賠償之金額為16,2
    00元（計算式：00000－00000＝16200）。
  ㈥按給付有確定期限者，債務人自期限屆滿時起，負遲延責任
    。給付無確定期限者，債務人於債權人得請求給付時，經其
    催告而未為給付，自受催告時起，負遲延責任。其經債權人
    起訴而送達訴狀，或依督促程序送達支付命令，或為其他相
    類之行為者，與催告有同一之效力，民法第229條第1項、第
    2項定有明文。又遲延之債務，以支付金錢為標的者，債權
    人得請求依法定利率計算之遲延利息。但約定利率較高者，
    仍從其約定利率。應付利息之債務，其利率未經約定，亦無
    法律可據者，週年利率為百分之5，民法第233條第1項、第2
    03條亦有明文。查原告對被告之損害賠償債權，核屬無確定
    期限之給付，原告既起訴請求被告給付，且起訴狀繕本已於
    110年1月8日送達被告（見本院卷第37頁），然被告迄今皆
    未給付，則依前揭規定，被告即應自收受起訴狀繕本後負遲
    延責任。則原告請求被告自110年1月9日起加給按週年利率
    百分之5 計算之遲延利息，於法自屬有據。
四、綜上所述，原告依侵權行為之法律關係，請求被告給付16,2
    00元，及自110年1月9日起至清償日止，按週年利率百分之5
     計算之利息，於法自屬有據。逾此部分之請求，則無理由
    ，應予駁回。
五、本件事證已臻明確，兩造其餘攻擊防禦方法及舉證，與本件
    判決結果並無影響，爰不逐一論述。
六、本件係就民事訴訟法第427條第2項第11款所定應適用簡易程
    序訴訟事件所為被告敗訴之判決，依同法第389條第1項第3
    款之規定，自應依職權宣告假執行。又被告陳明願供擔保，
    請准宣告免為假執行，經核亦無不合，爰酌定相當之金額准
    許之。　　
七、結論：原告之訴一部有理由，一部無理由，判決如主文。
中　　華　　民　　國　　110 　年　　12　　月　　27　　日
                  臺灣臺中地方法院臺中簡易庭
                                  法　官　郭妙俐
如不服本判決，應於送達後20日內，向本院提出上訴狀並表明上
訴理由，如於本判決宣示後送達前提起上訴者，應於判決送達後
20日內補提上訴理由書（須附繕本）。如委任律師提起上訴者，
應一併繳納上訴審裁判費。
中　　華　　民　　國　　110 　年　　12　　月　　27　　日
                                  書記官   林素真